Minutes et répertoires du notaire Jean II CHAPELLAIN, 9 juillet 1610 - décembre 1623 (étude XXIV)
Archives nationales
- Minutes de Jean II CHAPELLAIN, 1610 - 1623; MC/ET/XXIV/298 - MC/ET/XXIV/359
  - Minutes. 1619, MC/ET/XXIV/306; registre
    - Constitution de rente par Michel Chenart, conseiller, notaire, secrétaire du roi, à Philbert Contenot, notaire au Châtelet de paris, demeurant rue Saint-honoré, paroisse Saint-Germain-l'Auxerrois, de 364 l. 11 s. 8 d. moyennant 3375 l., 30 avril 1619; MC/ET/XXIV/306; fol.0279
      constitution de rente; Saint-Honoré (rue); Chenart, Michel; Contenot, Philibert; notaire; secrétaire du roi (Ancien Régime)
    - LANDRIVIER (David de) apothicaire des Suisses du Roi, demeurant rue des Prouvaires § Bail par Rémy ROZON, écuyer, pour 3 ans, à David de LANDRIVIER, d'une maison rue Montmartre, moyennant 210 £. par an., 2 mai 1619; MC/ET/XXIV/306; fol. II/C/IIII/XX/II
      bail; Landrivier, David de
    - Constitution par Jean Chapellain, l'aîné, notaire au Châtelet, demeurant Pointe et Paroisse Sainte-Eustache, à Hugues Guichard, seigneur de Beaumont, premier valet de garde-robe du roi, demeurant à Chartres, de 50 l. de rente qui fut vendue audit Chapellain le 17 septembre 1613 (pardevant Muret et Le Vasseur), moyennant 800 l. pour le principal, et 9 l. 4 s. 6 d. pour les arrérages., 4 mai 1619; MC/ET/XXIV/306; fol.0287
      constitution de rente; Chartres (Eure-et-Loir); Pointe-Saint-Eustache (carrefour de la); Chapellain, Jean I; Guichard, Hugues de; notaire
    - ANSIENVILLE BORDILLON (Louis d') chevalier des ordres du Roi, conseiller en ses conseils d'Etat et privé, gentilhomme ordinaire de sa chambre, capitaine de 50 hommes d'armes de ses ordonnances, maréchal des camps et armées de S.M. marquis d'EPOISSES. § Mariage de Claude BACHEROT, maître d'hôtel de Louis d'ANSIENVILLE BORDILLON fils de Jean BACHEROT, marchand demeurant à Chanceaux au bailliage de Châtillon sur Seine, en présence de Louis d'ANSIENVILLE BORDILLON [et de Jeanne de COLLONGNE, au service de Charlotte Catherine de VILLEQUIER, veuve de Jacques d'AUMONT, en sa présence et en celles de Charles d'AUMONT, chevalier, Jacques et Anne d'AUMONT, ses enfants, et autres personnes de sa maison]., 4 mai 1619; MC/ET/XXIV/306; fol. II/C/III/XX/V
      contrat de mariage; Ansienville-Bordillon, Louis d'
    - Quittance par Antoine REGNAULT et autres héritiers de défunt Antoine REGNAULT, chirurgien ordinaire du Roi, à François GUILLEMIN, tailleur d'habits privilégié suivant la cour, 11 mai 1619; MC/ET/XXIV/306; fol. II/C/IIII/XX/XIIII
      quittance; Regnault, Antoine
    - BRICONNET (François) Conseiller du Roi, maître ordinaire en sa chambre des Comptes et Isabelle DELANDIS, sa femme, demeurant rue des Fossés Saint-Germain-l'Auxerrois § Mariage de Guillaume CROSNIER au service d'Anne DESCHEVERT, et de Isabelle CARRIER, au service de François BRICONNET en leur présence (nombreux témoins), 14 mai 1619; MC/ET/XXIV/306; fol. III/C/IIII
      contrat de mariage; Briçonnet, François
    - ROUFIGNAC (Jean de) maître orfèvre à Paris rue Bourg L'abbé § Transaction entre Guillaume MALLO, bourgeois de Paris, et .. en son nom et comme tuteur des enfants de défunt Robert DUVAL.; Quittance à cause de Madeleine LE PLASTRE, sa femme, 15 mai 1619 - 23 mai 1619; MC/ET/XXIV/306; fol. III/C/VIII; fol. III/C/XXV
      quittance; accord; Roufignac, Jean de
    - BIJOUX § Obligation de Charles de THEMINES, écuyer sieur de LOZIER Ier écuyer de Monseigneur frère unique du Roi, envers Jean de CHANCEY, marchand orfèvre à Paris, [rue de l'Arbre-Sec] de 6000 £: 4000 £ pour vente d'une aigrette d'or garnie de 80 et quelques diamants taillés à facette, 1500 £ pour un rocher de 6 gros diamants en facette et un au milieu enchassés en un anneau d'or, et 500 £ pour prêt d'argent (En marge: 1619, 7 octobre, quittance aud. THEMINES)., 16 mai 1619; MC/ET/XXIV/306; fol. III/C/XIII
      obligation; quittance; Themines, Charles de; Chancey, Jean de
    - AKAKIA (Jean) conseiller et médecin du Roi, demeurant rue de l'Arbre-Sec § Vente à titre de rente par Pierre de BERNAGE, écuyer et Louise LE PICART, sa femme, à Jean AKAKIA, d'une maison sise au faubourg Saint-Marcel, rue de Lourcines, moyennant 1000 livres de principal et 720 livres de pot de vin, et une rente annuelle de 500 £.; Déclaration de Jean AKAKIA au profit de Philippe de LACROIX, écuyer., 17 mai 1619; MC/ET/XXIV/306; fol. III/C/XVI
      acte de vente; déclaration; Akakia, Jean (15..-1630)
    - GUERIN (Nicolas) jardinier du Roi en son jardin du Louvre § Quittance par Abraham CHANDELIER, gagne-denier, aux enfants de. .. (François et Guillaume) de tout l'intérêt qu'il pourrait leur demander pour des blessures, moyennant que. .. promet de payer les pansements médicaments et frais de justice (A la suite: quittance d'Antoine BILION, maître chirurgien barbier audit faubourg, qui reconnait avoir reçu de. .. 9 £.), 21 mai 1619; MC/ET/XXIV/306; fol. III/C/XXI
      quittance; Guérin, Nicolas (15..-1642); Chandelier, Abraham; Guérin, François; Guérin, Guillaume
    - CARROSSE (marché de) § Marché par Regnault HERAUDIER, maître sellier-carrossier à Paris, demeurant rue des Fossés-Saint-Germain-l'Auxerrois, à Bernard DAFFIS, évêque de Lombez, à présent à Paris, pour lui faire un marché de CARROSSE avec impériale en dôme, garniture intérieure de violet cramoisy etc... et les harnais, couvertures de drap violet pour 4 chevaux, moyennant la somme de 1000 l. sur laquelle HERAUDIER reçoit 300 l. (A la suite: 1619, 3 juillet, quittance du tout, avec 42 l. de supplément)., 23 mai 1619; MC/ET/XXIV/306; fol. III/C/XXVIII
      quittance; marché; Heraudier, Regnault
    - RACINE (Mre de) abbé des abbayes de Laveranche et de Cîteaux, chanoine de l'Eglise de Paris grand vicaire du Gd aumônier de France § Quittance de Mre de RACINE et autres gouverneurs et administrateurs de l'hôpital des Quinze-Vingts, 23 mai 1619; MC/ET/XXIV/306; fol. III/C/XXV
      quittance; Racine, M. de
    - HÔPITAL des QUINZE-VINGTS § Quittance des gouverneurs et administrateurs de l'HÔPITAL des QUINZE-VINGTS et de Jean de ROUFIGNAC, maître orfèvre à Paris, à cause de Madeleine LE PLASTRE, sa femme, à François GUILLEMIN, tailleur d'habits privilégié suivant la Cour et Anne PIVERT, sa femme, pour le rachat d'une rente, chacun par moitié; Titre nouvel envers HÔPITAL des QUINZE-VINGTS à cause d'une maison rue Champfleury., 23 mai 1619 - 28 mai 1619; MC/ET/XXIV/306; fol. III/C/XXV; fol. III/C/XL
      titre nouvel; quittance; Roufignac, Jean de
    - LOUET (Jean) maître tailleur d'habits à Paris et Jeanne BAUCHERON, sa femme § Mariage de Charles THOREAU, charpentier de bateaux demeurant à Paris rue des Jardins, et de Marie LOUET, fille de Jean LOUET [en présence de Marie JULLIEN, veuve de Gilles THOREAU, voiturier par eau à Paris, mère de Charles THOREAU., 26 mai 1619; MC/ET/XXIV/306; fol. III/C/XXXIIII
      contrat de mariage; Louet, Jean; Thoreau, Charles
    - MONTMAYEUL (Daniel de) Ecuyer sieur de LAIGLE et Anne BELLET, son épouse, demeurant ordinairement à Montandré en Saintonge, à présent logés à Paris, enseigne de la Cloche, rue Saint-Honoré § Testament de Daniel de MONTMAYEUL en forme de donation mutuelle entre vifs., 26 mai 1619; MC/ET/XXIV/306; fol. III/C/XXXII
      testament; donation; Montmayeul, Daniel de
    - CHAMPFLEURY (rue) maison en 3 corps d'hôtels et dépendances § Titre nouvel par Guillaume MALLO, bourgeois de Paris demeurant rue Champfleury, comme propriétaire d'une rue CHAMPFLEURY chargée de 6 l..5 s. de rente envers l'hôpital des Quinze-Vingts., 28 mai 1619; MC/ET/XXIV/306; fol. III/C/XL et v°
      titre nouvel; Champ-Fleuri (rue du); Mallo, Guillaume
    - SAVOIE (Henry de) duc de GENEVOIS et de NEMOURS, de CHARTRES, comte de GISORS et autres terres § Constitutions de rentes et bail par Jacques de MONGOUMERY, chevalier, sieur de COURBOUZON, gentilhomme ordinaire de la chambre du Roi, chef du Conseil et intendant des Maison et affaires de Henry de SAVOIE, son procureur (fondé de procuration par acte du 27 mai 1617 pardevant DUPUIS et NUTRAT) et par Charles CHARPENTIER, Nicolas CHARPENTIER, son fils, marchands bourgeois de Paris, et autres. (A la suite, 4 décembre 1619, rachat par Charles CHARPENTIER)., 29 mai 1619 - 6 juin 1619; MC/ET/XXIV/306; fol. III/C/LXIIII à III/C/IIII/XX/
      procuration; constitution de rente; Savoie, Henry de
    - COURTET (Pierre) marchand maître orfèvre bourgeois de Paris, rue Saint-Honoré et Catherine de LAFOSSE, sa femme. § Constitution par. .. à Nicolas de PARIS, bourgeois de Paris, de 50 £. de rente, moyennant 800 £. (A la suite: 1620, 15 mai, rachat par. ..), 31 mai 1619; MC/ET/XXIV/306; fol. III/C/XLV
      constitution de rente; Courtet, Pierre
    - DAUPHINÉ § Quittance d'Antoine DUTREYVE, receveur particulier des gabelles de Lyonnais, demeurant à Paris, à Jean CARLIN, bourgeois de Crémieux en DAUPHINÉ y demeurant et Joseph CARLIN, avocat demeurant dans les Dombes, logés à Paris rue du Jeu de Paume, en règlement d'une obligation du 15 juillet 1617 (passée devant notaire soussigné)., 4 juin 1619; MC/ET/XXIV/306; fol. III/C/LIX
      obligation; quittance; Dutreyve, Antoine
    - POITOU § Echanges entre Charlotte-Catherine de VILLEQUIER, veuve de Jacques d'AUMONT, chevalier, et Hiérosme AVICE, écuyer sieur de LA MOTHE CLAVEAU, échevin de la ville de Niort en POITOU, de la maison noble, seigneurie et métairie de la cour de Mongon et fief de la Vigerie en POITOU appartenant à ladite dame de son propre comme héritière de feu Claude de VILLEQUIER, son oncle, contre des rentes., 8 juin 1619; MC/ET/XXIV/306; fol. III/C/IIII/XX/VII
      échange; Villequier, Charlotte-Catherine de
    - REQUISENS (Louis de) banquier à Paris, demeurant rue Saint-Denis, paroisse Saint-Germain-l'Auxerrois § Sommation de Louis de REQUISENS comme ayant charge d'Alvaro de COSTE de PAAZ, marchand bourgeois de Rouen., 8 juin 1619; MC/ET/XXIV/306; fol. III/C/IIII/XX/V
      Requisens, Louis de
    - CAILLEBOT de LA SALLE (Louis de) capitaine d'une compagnie au régiment des gardes du Roi § Transaction au sujet de la terre et seigneurie de Croisilles à laquelle Louis de CAILLEBOT de LA SALLE avait droit par acquest, droit auquel est subrogé Louis ARBALESTE, chevalier, vicomte de MELUN., 8 juin 1619; MC/ET/XXIV/306; fol. III/C/IIII/XX/XI
      accord; Caillebot de La Salle, Louis
    - POITOU § Echanges entre Charlotte-Catherine de VILLEQUIER, veuve de Jacques d'AUMONT, et Théophile PREVOST, écuyer sieur de la Valée en POITOU, de la terre, château et chatellenie de Prahes avec les droits qui lui appartiennent en la seigneurie de Brulain en POITOU, échus à lad. dame par la succession du feu sieur de VILLEQUIER, son oncle, contre la moitié d'une maison en la ville de Poitiers, paroisse Saint-Etienne, faisant le coin du canton de Genouillac, plus des rentes., 9 juin 1619; MC/ET/XXIV/306; fol. III/C/XIII
    - BARANJON (François) Apothicaire du Roi et de Mesdames ses soeurs, demeurant rue des Fossés Saint-Germain-l'Auxerrois § Deux actes concernant la vente par François BARANJON à Balthasard OGER, bourgeois de Paris, de l'office de chef de fourrière de la maison de Mesdames soeurs du Roi, moyennant 1800 l., 12 juin 1619; MC/ET/XXIV/306; fol. IIII/C/XVIII
      acte de vente; Baranjon, François
    - TRAVERS (Pierre) prêtre bachelier en théologie, conseiller et aumônier de Mesdames soeurs du Roi, demeurant au collège du Plessis dont il est grand maître et principal § Démission par Pierre TRAVERS de sa charge d'aumônier de Madame Henriette, l'une des soeurs du Roi, au profit de Jean DECORDE, aussi prêtre, chanoine de l'église de Limoges, demeurant à Paris rue des Poitevins, moyennant 2250 £., 17 juin 1619; MC/ET/XXIV/306; fol. IIII/C/XXXI
      Travers, Pierre
    - COQ (rue du) Maison des Mazures § Quittance de la famille REBOUL à Nicole LE MASSON, veuve de Jean de BEAURAINS, maître barbier-chirurgien à Paris, du reste de ce qu'elle devait pour l'adjudication de la rue du COQ suivant leur contrat du 6 avril 1618 (pardevant ARRAGON et LE CAMUS)., 20 juin 1619; MC/ET/XXIV/306; fol. IIII/C/XL
      quittance; Coq (rue du); Le Masson, Nicole
    - MACONNERIE (marché de) § Devis et... par Pierre CLEMENT, maître maçon, à Guillaume MALLO, bourgeois de Paris, pour une maison lui appartenant rue Champ fleury, moyennant le prix de 6 l. la toise., 20 juin 1619; MC/ET/XXIV/306; fol. IIII/C/XLIIII
      devis; marché; Clément, Pierre; Mallo, Guillaume; maçon
    - SIETTE (Louis) domestique de Mr de NEUFBOURG, trésorier payeur de la gendarmerie de France et intendant de la maison de Mr de CREQUY § Compte entre Jean FRANCOIS, maître charcutier à Paris et Louis SIETTE son gendre., 28 juin 1619; MC/ET/XXIV/306; fol. IIII/C/LVII
      Siette, Louis
    - HARLAY (Philippe de) Chevalier, seigneur et baron de Cézy, conseiller du Roi en ses conseils d'Etat et privé, gentilhomme ordinaire de sa chambre, demeurant ordinairement à Cézy près de Sens, actuellement logé à Paris en l'hôtel des Charités rue des Augustins § Plusieurs actes par Philippe de HARLAY se faisant fort d'Anne DUPUY, veuve de Jean de HARLAY, chevalier, baron dudit Cézy, sa mère, et de Marie de BETHUNE, son épouse., juillet 1619; MC/ET/XXIV/306; fol. IIII/C/IIII/XX/VIII et ss.
      Harlay, Philippe de
    - COURAT (Nicolas) Canonnier ordinaire du Roi demeurant à Epônes près de Nantes, à présent logé à Paris à l'Aigle d'or, rue de Montmartre § Obligation de Nicolas COURAT envers Martin RAPPOUEL, avocat en Parlement, de 200 livres. (A la suite: 1619, 13 novembre, remboursement par Nicolas COURAT, 8 juillet 1619; MC/ET/XXIV/306; fol. IIII/C/LXXIII
      obligation; indemnité; Courat, Nicolas
    - ORFÈVRE apprentissage § Mise en apprentissage, par Michel AUMAISTRE, praticien au Palais, comme fondé de procuration de Jean DUVAL, procureur à Moulins, pour 4 ans, de Pierre DUVAL, fils dudit DUVAL, âgé de 17 ans, avec Jean GUYNET, maître. .., bourgeois de Paris, moyennant 120 l., 8 juillet 1619; MC/ET/XXIV/306; fol. IIII/C/LXIII
      contrat d'apprentissage; Aumaistre, Michel; Duval, Jean; Duval, Pierre; Guynet, Jean
    - RICHARD (Guillaume) Graveur et lapidaire à Paris, demeurant en la maison du Gerfault, sur le Pont Marchand § Dépôt de quittances et comptes entre .. et Jean DUMOULIN, marchand bourgeois de Paris, pour les loyers de la maison du Gerfault., 10 juillet 1619; MC/ET/XXIV/306; fol. IIII/C/IIII/XX/
      quittance; Richard, Guillaume
    - Transport de rentes par Raymond Dallemaigne, maître orfèvre, Louis Pasquier, prêtre, Lucas Rabathe, maître peintre, et Denise Pasquier, sa femme, Nicolas Houze, maître sellier lormier, et Marie Pasquier, sa femme, à Jean Thévenon, maître maçon, et Anne Pasquier, sa femme, à François Marin, naguère contrôleur du domaine à Montfort L'Amaury, concernant Philbert Contenot, notaire au Châtelet [Déclaration de François Marin, au profit de Philbert Contenot, notaire au Châtelet, qui a payé de ses deniers]., 11 juillet 1619; MC/ET/XXIV/306; fol.0484
      cession; Montfort-l'Amaury (Yvelines); Contenot, Philibert; Dallemagne, Raymond; Houze, Nicolas; Marin, François; Pasquier, Anne; Pasquier, Denise; Pasquier, Louis; Pasquier, Marie; Rabathé, Lucas; Thévenon, Jean; contrôleur (Ancien Régime); maçon; notaire; orfèvre; peintre; prêtre; sellier; forgeron
    - Procuration de Nicolas Delamare, violon du roi, demeurant rue de l'Arbre-Sec, à Françoise Binart, sa femme, pour se porter héritière de la succession de défunt Martin Binart, baladin de l'archiduc, décédé à Bruxelles et toucher 1500 livres ou plus qui ont été léguées par le défunt à Nicolas Delamare, leurs fils., 18 juillet 1619; MC/ET/XXIV/306; folio 499
      procuration; Bruxelles (Belgique); Arbre-Sec (rue de l'); Delamare, Nicolas; musicien
    - Prolongation par Claude Gaudeau, veuve de Claude Nyon dit Lafons, violon et valet de chambre du roi, demeurant rue des Vieilles Etuves, en son nom et comme tutrice de leurs enfants, à Guillaume Duport, maître barbier-chirurgien, du bail qui lui a été fait pour 6 ans, le 24 juin 1616 (devant Mancheville et Desquatrevaulx) de la maison où il demeure rue Saint-Honoré, aux même prix, clauses et conditions., 19 juillet 1619; MC/ET/XXIV/306; folio 502
      bail; Vieilles-Etuves (rue des); Saint-Honoré (rue); Gaudeau, Claude; musicien; employé de maison; chirurgien
    - VAUQUELIN (Nicolas de) Sieur d'ENECY § Transport de droits successifs par Pierre COIFFEREL à Nicolas de VAUQUELIN, 23 juillet 1619; MC/ET/XXIV/306; fol. V/C/VIII
      transport de droits; Vauquelin, Nicolas de
    - HARLAY (Philippe de) Chevalier et baron de CEZY, conseiller du Roi en ses conseils d'Etat et privé, gentilhomme ordinaire de sa chambre et ambassadeur nommé par S.M. pour résider près le grand seigneur, demeurant audit Sézy près de Sens, à présent logé à Paris rue du Bouloir, enseigne du Bon puis, paroisse Saint-Eustache § Procuration par Philippe de HARLAY à Louis ARNAULD, conseiller du Roi, contrôleur général des restes de ses comptables, demeurant à Paris; (et plusieurs actes de Philippe de HARLAY), 30 juillet 1619; MC/ET/XXIV/306; fol. V/C/XXIIII et ss.
      procuration; Harlay, Philippe de (1561-1632)
    - Procuration de Claude Du Caurroy, prieur du prieuré Saint-Ayoul de Provins, pour se faire représenter à l'instance qu'il a contre Etienne Judicis, prêtre, au sujet de l'office de syndic de l'hôpital Saint-André de Bordeaux et chapelle Sainte-Marthe fondée audit hôpital; Monsieur le chantre de l'église métropolitaine Saint-André de Bordeaux, lui en ayant précédemment obtenu la provision., 3 août 1619; MC/ET/XXIV/306; folio 533
      procuration; Provins (Seine-et-Marne); Bordeaux (Gironde); Du Caurroy, Claude; abbé; prêtre; chanteur
    - JARRET (Michel) chirurgien ordinaire du Roi et Michelle MEGISSIER, sa femme, demeurant rue de l'Arbre-Sec § Mariage de Jean YMBERT, huissier du Roi en prévôté de l'Hôtel, [demeurant rue Saint-Germain-l'Auxerrois] et de Marie JARRET, fille de Michel JARRET [en présence de Jean GABOURY Tapissier ordinaire et valet de chambre du Roi.., ami de la future épouse]., 4 août 1619; MC/ET/XXIV/306; fol. V/C/XXXIIII
      contrat de mariage; Jarret, Michel
    - LESPINE (Jean de) maître charpentier à Paris et Marie BIGOT, sa femme, demeurant rue Jacob § Constitution par .. et par Michel BAUDET, marchand de vin, à Jean CHEFDEVILLE, greffier en chef du bailliage de Chambly, de 150 £. de rente, moyennant 2400 £. (A la suite, 1628, 9 novembre, quittance de rachat à ..); Quittance de Nicolas CAILLON, Philippe GAMARD, maîtres maçons et Guillaume ROUSSEAU, maître menuisier, à .., 7 août 1619 - 8 août 1619; MC/ET/XXIV/306; fol. V/C/XLIII; fol. V/C/XLVI
      constitution de rente; quittance; Lespine, Jean de
    - CAILLON (Nicolas) maître maçon demeurant rue Dauphine § Quittance de... à Jean de LESPINE, maître charpentier, de 703 £ 10 s. pour plusieurs ouvrages de maçonnerie, 8 août 1619; MC/ET/XXIV/306; fol. V/C/XLVI
      quittance; Caillon, Nicolas
    - GAMARD (Philippe) maître maçon demeurant rue des Mauvais-Garçons à Saint-Germain-des-Prés § Quittance de... à Jean de LESPINE, maître charpentier, de 1500 £. pour travaux de maçonnerie., 8 août 1619; MC/ET/XXIV/306; fol. V/C/XLVI
      quittance; Gamard, Philippe
    - ROUSSEAU (Guillaume) maître menuisier demeurant rue Christine § Quittance par... à Jean de LESPINE, maître charpentier, pour partie des ouvrages de menuiserie faits en deux corps de logis rue Jacob., 8 août 1619; MC/ET/XXIV/306; fol. V/C/XLVII
      quittance; Rousseau, Guillaume
    - LOMÉNIE (famille de) § Transport par Elisabeth DANES, veuve de François de LOMÉNIE, conseiller du roi en ses conseils d'Etat et privé, secrétaire des commandements de la maison de Navarre en son nom, comme tutrice, et aussi comme procuratrice de Charles de LOMENIE, chevalier, conseiller du Roi, et secrétaire des commandements de la maison de Navarre, à Jacques GUITARD, secrétaire ordinaire de la chambre du Roi, de l'intérêt civil qu'ils peuvent recevoir pour l'assassinat commis sur la personne de défunt Claude de LOMENIE, frère des constituants., 12 août 1619; MC/ET/XXIV/306; fol. V/C/LII
      Loménie, François de
    - LA BONNE (Marin de) maître tapissier à Paris § Procuration de Renée de LA CHAMPYE, demeurant en l'hôtel de Souvré rue Fremantel, à. .., son mari., 12 août 1619; MC/ET/XXIV/306; fol. V/C/LIIII
      procuration; La Bonne, Marin de
    - BRULART (Nicolas) chevalier seigneur de SILLERY, chancelier de France et de Navarre § Accords entre Sébastien de GENTON, écuyer sieur de SAINT GERMAIN, gentilhomme ordinaire de la chambre du Roi et Nicolas BRULART, représenté par Thomas AUBERY, écuyer sieur de la Roche, au sujet du mur de séparation entre la galerie de Nicolas BRULART et la galerie du sieur de SAINT GERMAIN qui doit être démoli et refait avec quelques modifications., 14 août 1619; MC/ET/XXIV/306; fol. V/C/LVIII
    - SEVYN (Jacques) receveur des tailles à Brioude, y demeurant, à présent logé à Paris rue Galande, enseigne des Porcelets § Transport par Jacques SEVYN comme procureur de François de MORNAY, écuyer demeurant près de Brioude., 14 août 1619; MC/ET/XXIV/306; fol. V/C/LVII
      Sevyn, Jacques
    - GONZAGUE (Catherine de) duchesse douairière de LONGUEVILLE, dame de COULOMMIERS, veuve d'Henry d'ORLEANS, duc de LONGUEVILLE, demeurant en son hôtel rue des Poulies. § Constitution par Henry LESTOURNEAU, valet de chambre ordinaire et procureur de Catherine de GONZAGUE, Guillaume BELOTEAU, écuyer, intendant et trésorier général du duc de LONGUEVILLE, Marguerite de GUYOT, sa femme, à Claude CHAUVELIN, veuve de Michel LE TELLIER, de 500 £.de rente moyennant 8000 £ (En marge: 1642 18 décembre, Rachat par Henry d'ORLÉANS;; 1653, 6 décembre, rachat par Henry d'ORLÉANS)., 19 août 1619; MC/ET/XXIV/306; fol. V/C/LXVI
      constitution de rente; Gonzague, Catherine de; Beloteau, Guillaume; Orléans, Henry d'
    - BOUT-du-MONDE (rue du) maison à l'enseigne du Heaume § Bail par François GUILLEMIN, tailleur d'habits privilégié suivant la cour, pour 3 ans, à Jacques NANETTE, compagnon menuisier, de la rue du BOUT-du-MONDE, où celui-ci demeure, moyennant 255 l.. de loyer annuel., 21 août 1619; MC/ET/XXIV/306; fol. V/C/LXX
      bail; Bout-du-Monde (rue du); Nanette, Jacques
    - BOURBON (Henry de) duc de MONTPENSIER § Constitution [par Henry LESTOURNEAU, valet de chambre et procureur de Catherine de GONZAGUE Guillaume BELOTEAU, écuyer, trésorier général des finances du duc de LONGUEVILLE, Marguerite de GUYOT, sa femme, à François de MONTHOLON, comme procureur des duc et duchesse de GUISE, tuteurs des enfants du défunt duc de MONTPENSIER] au nom de Catherine de GONZAGUE, duchesse douairière de LONGUEVILLE, et d'Henry d'ORLEANS, duc de LONGUEVILLE, à François de MONTHOLON, au nom des duc et duchesse de GUISE, tuteurs de Marie de BOURBON, duchesse de MONTPENSIER, fille unique de défunt Henry de BOURBON et de la duchesse de GUISE, de 3075 l. de rente, moyennant 49200 l. (En marge: 1653, 6 décembre, quittance de rachat au nom de Marie-Louise d'ORLEANS, fille aînée du duc d'ORLEANS, fils de France, oncle du Roi)., 22 août 1619; MC/ET/XXIV/306; fol. V/C/LXXII
      constitution de rente; quittance; Bourbon, Henri de
    - Contrat de mariage entre Nicolas Dumayne, procureur postulant en parlement, et Madeleine Des Quatrevaulx, fille et assistée d'Antoine Des Quatrevaulx, notaire au Châtelet, demeurant rue de l'Arbre-Sec, et de Denise Morot, sa femme. Parmi les témoins, Jean Des Quatrevaulx, Simon Le Mercier, Nicolas Jolly, tous notaires au Châtelet, frère, beau-frère et cousin de la future épouse [(Nombreux témoins).; Constitution de rente]., 25 août 1619; MC/ET/XXIV/306; fol.0580
      contrat de mariage; Arbre-Sec (rue de l'); Des Quatrevaulx, Antoine; Des Quatrevaulx, Jean; Des Quatrevaulx, Madeleine; Dumayne, Nicolas; Jolly, Nicolas; Le Mercier, Simon; Morot, Denise; notaire; procureur de justice (Ancien Régime)